【裁判字號】    97,訴,870
【裁判日期】    970820
【裁判案由】    違反毒品危害防制條例
【裁判全文】
臺灣屏東地方法院刑事判決               97年度訴字第870號
公  訴  人  臺灣屏東地方法院檢察署檢察官
被      告  甲○○
上列被告因違反毒品危害防制條例案件，經檢察官提起公訴（97
年度毒偵字第1238號），嗣被告於本院準備程序進行中先就被訴
事實為有罪之陳述，本院告知被告簡式審判程序之旨，並聽取當
事人之意見後，裁定改由受命法官獨任依簡式審判程序審理，本
院判決如下：
    主  文
甲○○施用第一級毒品，累犯，處有期徒刑壹年肆月。
    事  實
一、甲○○曾於民國95年間，因施用毒品案件，為臺灣高雄地方
    法院先後裁定送觀察勒戒及強制戒治，嗣於96年7 月30日執
    行期滿出所，並由臺灣高雄地方法院檢察署檢察官以95年度
    毒偵緝字第333 號為不起訴處分確定。同年間，其又因竊盜
    案件，為同院以95年度易字第1797號判決判處有期徒刑6 月
    確定，再經同院以96年度聲減字第3691號裁定減為有期徒刑
    3 月，迄96年11月18日縮刑期滿執行完畢。詎仍未戒除吸食
    毒品之惡習，復基於施用第一級毒品海洛因之犯意，於97年
    4 月25日16時許，在屏東縣內埔鄉○○村○○路223 巷94之
    1 號之住處內，以注射針筒摻水注射之方式，施用第一級毒
    品海洛因1 次。嗣為警於97年4 月27日9 時40分許，在屏東
    縣麟洛鄉○○路，見其形跡可疑盤查並經其同意採集尿液送
    驗呈毒品陽性反應而查知上情。
二、案經屏東縣警察局屏東分局報請臺灣屏東地方法院檢察署檢
    察官偵查起訴。
    理  由
壹、程序部份
一、按除被告所犯為死刑、無期徒刑、最輕本刑為3 年以上有期
    徒刑之罪或高等法院管轄第一審案件者外，於法院行準備程
    序進行中，被告先就被訴事實為有罪之陳述時，審判長得告
    知被告簡式審判程序之旨，並聽取當事人、代理人、辯護人
    及輔佐人之意見後，裁定進行簡式審判程序；且受命法官行
    準備程序，與法院或審判長有同一之權限；又簡式審判程序
    之證據調查，不受刑事訴訟法第159 條第1 項、第161 條之
    2 、第161 條之3 、第163 條之1 及第164 條至第170 條規
    定之限制，刑事訴訟法第273 條之1 第1 項、第279 條第2
    項前段、第273 條之2 分別定有明文。被告所為係犯死刑、
    無期徒刑、最輕本刑為3 年以上有期徒刑以外之罪，其於準
    備程序中就被訴事實為有罪之陳述，經受命法官告知簡式審
    判程序之旨，並聽取公訴人、被告之意見後，本院合議庭認
    為適宜由受命法官獨任進行簡式審判程序，依刑事訴訟法第
    273 條之1 第1 項規定，裁定由受命法官獨任進行審判程序
    ，合先敘明。
貳、實體部分
一、訊據被告甲○○對於上揭犯罪事實均坦承不諱，復查：
（一）經警於查獲被告當日10時25分所採之尿液送驗結果，係呈
      嗎啡陽性反應，此有屏東縣警察局屏東分局毒品案件涉嫌
      人尿液採證編號姓名對照表、台灣檢驗科技股份有限公司
      97年5 月14日編號KＺ000000000000號濫用藥物尿液檢驗報
      告各1 份在卷可稽。
（二）再查被告前於95年間，因施用毒品案件，為臺灣高雄地方
      法院先後裁定送觀察勒戒及強制戒治，嗣於96年7 月30日
      執行期滿出所，並由臺灣高雄地方法院檢察署檢察官以95
      年度毒偵緝字第333 號為不起訴處分確定之事實，有臺灣
      高等法院被告全國前案紀錄表1 份在卷可按。是被告於強
      制戒治執行完畢釋放後5 年內再犯施用毒品之罪甚明。
（三）綜上所述，被告前曾犯施用毒品，且於強制戒治執行完畢
      釋放後，5 年內再犯本件施用毒品，事證應屬明確，其犯
      行應堪認定。
二、查海洛因屬毒品危害防制條例第2 條第2 項第1 款所規定之
    第一級毒品，核被告所為，係犯毒品危害防制條例第10條第
    1 項施用第一級毒品罪。被告持有毒品，復進而施用，其持
    有毒品之低度行為，為施用毒品之高度行為所吸收，不另論
    罪。被告前因竊盜案件，為臺灣高雄地方法院以95年度易字
    第1797號判決判處有期徒刑6 月確定，再經同院以96年度聲
    減字第3691號裁定減為有期徒刑3 月，迄96年11月18日縮刑
    期滿執行完畢一情，有臺灣高等法院被告全國前案紀錄表1
    份在卷可憑，於5 年內故意再犯有期徒刑以上之本件，應依
    刑法第47條第1 項規定，論以累犯，並依法加重其刑。爰審
    酌被告雖於犯後即能坦承犯行，而其施用毒品行為於本質上
    係屬自我戕害行為，反社會性之程度應屬較低；惟施用毒品
    ，不僅足以戕害其個人身心，且極易滋生其他犯罪，惡化治
    安甚重，嚴重損及公益，且被告前屢經觀察勒戒、強制戒治
    等處遇助其戒除毒品，竟再為本件施用毒品犯行，顯見其不
    思悔改，自制力亦顯不佳，又其於本年度亦先後因施用毒品
    經本院以97年度訴字第684 號判決判處有期徒刑8 月、以97
    年度訴字第748 號判決判處有期徒刑1 年（此部份均不構成
    累犯），以及斟酌公訴人當庭求刑之刑度等一切情狀，酌情
    量處如主文所示之刑，以資懲儆。
據上論斷，應依刑事訴訟法第273 條之1 第1 項、第299 條第1
項前段，毒品危害防制條例第10條第1 項，刑法第11條前段、第
47條第1 項，判決如主文。
本件經檢察官顏珮珊到庭執行職務。
中    華    民    國    97    年    8     月    20    日
                  刑事第一庭    法  官  羅培毓
以上正本證明與原本無異。
如不服本判決應於收受本判決送達後十日內向本院提出上訴書狀
，其未敘述上訴理由者，並得於提起上訴後十日內向本院補提理
由書狀（均須按他造當事人之人數附繕本）「切勿逕送上級法院
」
中    華    民    國    97    年    8     月    20    日
                               書記官  呂坤宗
附錄本判決論罪科刑法條：
毒品危害防制條例第10條第1項
施用第一級毒品者，處六月以上五年以下有期徒刑。


司法院資訊處製作；財團法人民間司法改革基金會備份。
